【裁判字號】    91,易,2666
【裁判日期】    920318
【裁判案由】    贓物
【裁判全文】
臺灣臺中地方法院刑事判決                        九十一年度易字第二六六六號
    公  訴  人  臺灣臺中地方法院檢察署檢察官
    被      告  乙○○
右列被告因贓物案件，經檢察官提起公訴（九十一年度偵字第七七○九號），本院判
決如左：
    主  文
乙○○收受贓物，處罰金肆仟元，如易服勞役，以參佰元折算壹日。
    事  實
一、乙○○所有之自小客車因違規車牌遭吊扣，其為避免無車牌駕駛遭警取締，竟明
    知綽號「小鄭」之男子所持有之ＩＣ－９６７９（起訴書誤載為ＩＣ－９６７７
    ）號車牌二面（該車牌係張若沛所有，於民國九十一年三月間，在台北市士林區
    ○○○路三段九五號前失竊）係來路不明之贓物，仍於九十一年三月中旬某日，
    在臺北市○○路○段某咖啡廳內，向小鄭借用該二面車牌而收受之，並將之懸掛
    在其所有之自小客車上使用。嗣於九十一年四月十五日上午十一時三十五分許，
    乙○○將懸掛該二面車牌之車子停在台中市西屯區○○○街與大墩十八街口時，
    為警查獲。
二、案經台中市警察局第六分局報請臺灣臺中地方法院檢察署檢察官偵查起訴。
    理  由
一、訊據被告乙○○，固坦承向「小鄭」借用該二面車牌懸掛使用之事實，惟否認有
    贓物之認識，辯稱：「小鄭」說該車牌係其親戚要報廢，先借伊使用，伊收受後
    有透過朋友到監理站查詢，並無失竊資料云云。經查，該二面車牌，係被害人張
    若沛所有於右揭時地失竊乙節，業經張若沛之父甲○○在本院審理中陳述明確（
    參本院九十二年二月十三日訊問筆錄），並有車輛竊盜車牌失竊查詢認可資料及
    贓物領據各一紙附卷可稽；又被告自稱與「小鄭」係在泡沫紅茶店玩樸克牌認識
    ，不知其名字，不知他現在住哪裡，自案發迄今已近一年均無法聯絡該人到案，
    足徵被告與「小鄭」不是很熟交情亦不深，再被告向「小鄭」借用車牌時必告以
    自己之車牌因違規遭吊扣之情，是該「小鄭」依理應不會將正常之車牌借給認識
    不深並有違規紀錄之人使用，否則被告若懸掛該車牌駕駛再次違規時，其責任將
    難以釐清，而「小鄭」竟輕易將該車牌借給被告使用達一個月之久（若未被查獲
    ，可能更久），以被告之年紀，對人情之理解，應可察覺該車牌有不尋常之處才
    是，另被告雖稱其曾透過朋友到監理站查詢該車牌有無失竊，但此部分被告未提
    供資料予本院調查，且被告果怕收到贓物，當時怎不向「小鄭」問明車主，直接
    向車主徵詢，因認被告所辯僅係卸責之詞，不足採信，其必是明知該車牌有問題
    而抱著僥倖之心使用無訛。本件事證明確，被告犯行應堪認定。
二、核被告所為，係犯刑法第三百四十九條第一項之收受贓物罪。爰審酌被告犯後尚
    無悔意，惟所收受者僅為兩面車牌情節輕微，且已交被害人領回所生危害非鉅等
    一切情狀，量處如主文所示之刑，並諭知易服勞役之折算標準。
據上論斷，應依刑事訴訟法第二百九十九條第一項前段，刑法第三百四十九條第一項
、第四十二條第二項，罰金罰鍰提高標準條例第一條前段、第二條，判決如主文。
中      華      民      國    九十二    年      三      月     十八     日
                                        法  官  李  秋  娟
右正本證明與原本無異。
如不服本判決，應於判決送達後十日內向本院提出上訴狀，上訴於臺灣高等法院臺中
分院( 須附繕本 )。
                                        書記官
中      華      民      國    九十二    年      三      月     十八     日
附錄論罪科刑法條
刑法第三百四十九條第一項
收受贓物者，處三年以下有期徒刑、拘役或五百元以下罰金。


司法院資訊處製作；財團法人民間司法改革基金會備份。
